【裁判字號】    99,交聲,924
【裁判日期】    990525
【裁判案由】    聲明異議
【裁判全文】
臺灣高雄地方法院交通事件裁定         99年度交聲字第924號
原處分機關  高雄市政府交通局
法定代理人  王國材
異  議  人
即受處分人  甲○○
上列受處分人因違反道路交通管理處罰條例案件，不服高雄市政
府交通局於中華民國99年3 月19日所為之處分（原處分案號：高
市交裁字第裁32–BF0000000號），聲明異議，本院裁定如下：
   主  文
異議駁回。
    理  由
一、異議意旨略以：異議人即受處分人甲○○駕駛車牌號碼XS-
    8546號之自用一般小客貨車，於民國99年1 月12日10時43分
    許，行經限速時速50公里之高雄市前金區○○○路502 之1
    號前，經高雄市政府警察局交通警察大隊設立之自動測速照
    相儀測得時速75公里，超速20公里未滿40公里，遂為高雄市
    政府警察局交通大隊員警依採證照片逕行舉發超速之違規，
    嗣經原處分機關認異議人有上開違規行為，乃依道路交通管
    理處罰條例第40條規定，裁處異議人罰鍰新臺幣（下同）
    1,800 元，並依同條例第63條第1 項第1 款記違規點數1 點
    。惟異議人所駕駛車輛有水箱漏水、曲軸後油封漏油問題，
    車速不可能過快，且違規舉發照片僅有1 張而無從推算車速
    ，使人難以信服，爰依法聲明異議，請求撤銷原裁定云云。
二、按汽車駕駛人，行車速度，超過規定之最高時速，或低於規
    定之最低時速，除有第43條第1 項第2 款情形外，處1, 200
    元以上2,400 元以下罰鍰，並予記違規點數1 點。道路交通
    管理處罰條例第40條、第63條第1 項第1 款分別定有明文。
三、經查：
  (一)異議人於99年1 月12日10時43分許，駕駛車牌號碼XS-8546
    號之自用一般小客貨車，行經高雄市○○○路502 號之1 前
    ，因行車速限50公里，經自動測速照相儀測得時速75公里，
    ，超速20公里未滿40公里，為警逕行舉發之事實，此有高雄
    市政府警察局高市警交相字第BF0000000 號舉發違反道路交
    通管理事件通知單、高雄市政府交通局99年3 月19日高市交
    裁字第裁32-BF0000000號違反道路交通管理事件裁決書暨其
    送達證書、舉發照片等在卷可稽，且為異議人所不爭執，此
    部分事實，堪以認定。
  (二)異議人雖辯稱本件違規車輛有水箱漏水、曲軸後油封漏油問
    題云云，然無法舉證車體部分故障與行車速度間之關連性為
    何，其空言辯稱不可能有超速之違規行為，委無可採。另異
    議人質疑違規舉發照片應有2 張而認舉發不合法云云，惟本
    件舉發係採雷達測速儀器測得超速，且每年均由經濟部標準
    檢驗局檢定合格核發證書始執行測照，有高雄市政府警察局
    交通警察大隊99年5 月5 日高市警交三字第0990010091號函
    可參。又本件舉發單位用以實施舉發違規超速之雷達測速儀
    （規格：24.05 GHz （K-Band）照相式、廠牌：VIA 、主機
    型號：FALCON PLUS II、主機器號：06FPP0206 ），業於98
    年6 月17日檢定合格，檢定有效期限至99年6 月30日止等情
    ，亦有經濟部標準檢驗局98年6 月17日雷達測速儀檢定合格
    證書影本1 份附卷可佐。足認該雷達測速照相儀器確實定期
    檢測。再者，雷達感應測速照相機拍照取證，係由雷達主機
    發射雷達波測速，其雷達波為一扇形發射面，每次採證1 張
    ，以斜角45度發射，一旦車輛超速進入該雷達發射波範圍內
    ，則其測量過程便開始啟動，若車速超過設定速限，相機則
    同步以快門速度自動拍攝採證等節，為本院職權所已知之事
    。從而，本件舉發單位係依據經檢測合格之科學儀器拍照採
    證舉發，並無不當之處，異議人徒憑一己之見認僅有1 張採
    證照片不足以推算車速，遂質疑本件裁罰可議，顯屬無稽。
四、綜上所述，異議人確有如舉發違反道路交通管理事件通知單
    所載之違規事實，應可認定。原處分機關援引上開規定，裁
    處如上開裁決書處罰主文所示之罰鍰並記違規點數，並無不
    當，本件異議為無理由，應予駁回。
五、據上論斷，應依道路交通管理處罰條例第87條第2 項、道路
    交通案件處理辦法第19條，裁定如主文。
中    華    民    國    99    年    5     月    25    日
                  交通法庭    法  官  王品惠
以上正本證明與原本無異。
如不服本裁定應於送達後5日內向本院提出抗告狀。
中    華    民    國    99    年    5     月    25    日
                              書記官  李文廣

司法院資訊處製作；財團法人民間司法改革基金會備份。
